【裁判字號】    97,易緝,12
【裁判日期】    970627
【裁判案由】    竊盜
【裁判全文】
臺灣新竹地方法院刑事判決              97年度易緝字第12號
公  訴  人  臺灣新竹地方法院檢察署檢察官
被      告  甲○○
                    （現另案於臺灣新竹監獄執行中）
上列被告因竊盜案件，經檢察官提起公訴（95年度偵字第5557、
5627號），經本院合議庭裁定依簡式審判程序審理並判決如下：
    主  文
甲○○連續犯踰越安全設備竊盜罪，累犯，處有期徒刑玖月。
    事實及理由
一、本件犯罪事實及證據，除下列幾處應予補充、更正外，餘均
    引用檢察官起訴書（如附件）所載：
（一）犯罪事實部分─
  １．第一段第十行所載之「94年6月15日上午6時許」，應更正
      為：「95年6月15日上午6時許」。
  ２．第一段第十四行所載：「....門前『支』....」，應更正
      為：「之」。
（二）證據部分─
  １．被告甲○○於經本院通緝到案後，在行準備程序及審理時
      之自白。
三、本件被告甲○○連續二次竊盜犯行之時間雖分別為95年6月1
    5日上午6時及同年月17日中午12時，均在中華民國九十六年
    罪犯減刑條例第2條第1項所定之96年04月24日前，惟被告於
    犯罪後因經本院合法傳喚、拘提均未到庭，曾經本院於96年
    1月8日發佈通緝在案，而被告本次就本案部分之所以到案，
    係因其於97年5月7日自桃園國際機場入境時為航空警察發現
    而逮捕歸案，是以，依同條例第 5條之規定，被告並非於96
    年12月31日「以前」、「自動歸案接受審判」，自不得依該
    條例減刑，附此敘明。
四、依刑事訴訟法第273條之1第1項、第299條第1項前段、第310
    條之2 、第454條第2項，刑法第2條第1項前段、修正前第56
    條、第321條第1項第2款、第320條第 1項、修正前第47條，
    罰金罰鍰提高標準條例第1條前段，判決如主文。
本案經檢察官侯少卿到庭執行職務。
中    華    民    國    97    年    6     月    27    日
                  刑事第六庭  法  官  遲中慧
以上正本證明與原本無異。
如不服本判決應於收受本判決後10日內向本院提出上訴書狀，上
訴書狀應敘述具體理由。上訴書狀未敘述上訴理由者，應於上訴
期間屆滿後20日內補提理由書狀於本院 (均須按他造當事人之人
數附繕本 )「切勿逕送上級法院」。
中    華    民    國    97    年    6     月    27    日
                              書記官  柯雅菱
附錄本案論罪科刑法條全文：
中華民國刑法第320條第1項（普通竊盜罪）
意圖為自己或第三人不法之所有，而竊取他人之動產者，為竊盜
罪，處五年以下有期徒刑、拘役或五百元以下罰金。
中華民國刑法第321條（加重竊盜罪）
I  犯竊盜罪而有左列情形之一者，處六月以上、五年以下有期
    徒刑：
  一、於夜間侵入住宅或有人居住之建築物、船艦或隱匿其內而
      犯之者。
  二、毀越門扇、牆垣或其他安全設備而犯之者。
  三、攜帶兇器而犯之者。
  四、結夥三人以上而犯之者。
  五、乘火災、水災或其他災害之際而犯之者。
  六、在車站或埠頭而犯之者。
II  前項之未遂犯罰之。
【附件】：
臺灣新竹地方法院檢察署檢察官起訴書
                                      95年度偵字第5557號
                                                第5627號
被      告  甲○○  男  23歲（民國○○年○月○日生）
                    住新竹市○○路55巷33號
                    國民身份證統一編號：Ｚ000000000號
上被告因竊盜案件，業經偵查終結，認應提起公訴，茲將犯罪事
實及證據並所犯法條分敘如下：
        犯  罪  事  實
一、甲○○前於民國90年間，因違反毒品危害防制條例案件，經
    臺灣新竹地方法院於92年1月20日以91年度訴字第328號判處
    應執行有期徒刑1年6月確定；又於92年間，因偽證案件，經
    臺灣新竹地方法院於92年7月29日以92年度訴字第319號判處
    有期徒刑6月確定。上開2案件，經臺灣新竹地方法院於92年
    11月18日以92年度聲字第827號裁定應執行有期徒刑1年10月
    確定，並於94年3月31日因縮短刑期假釋出監，迄至94年7月
    6 日假釋期滿未經撤銷，視為執行完畢。詎甲○○仍不知悔
    改，復基於意圖為自己不法所有之概括犯意，連續為下列行
    為：(一)於94年6月15日上午6時許，前往新竹市○○路○段431
    巷57弄33號前，見乙○○住處之窗戶內掛有自用小客車鑰匙
    2 支，而該窗戶未上鎖且無人看守之際，即徒手打開該窗戶
    竊取上開自用小客車鑰匙2 支，並進而以該鑰匙開啟乙○○
    所有而停放於上址門前支車牌號碼3F-2115號自用小客車1輛
    （車內含行動電話1具、鑽孔機1 台、抓漏用灌注機1台、灌
    注機用針頭500支即工業用吹風機1台），得手後將上開車輛
    供己代步之用，並將上開鑽孔機1台、抓漏用灌注機1台、灌
    注機1台、灌注用針頭500支及工業用吹風機1 台等物變現花
    用。嗣於95年 6月18日下午3時許，據報在新竹市○○路426
    號前發現上開失竊車輛，並依車內甲○○所留之物品循線查
    獲甲○○，並另行起獲乙○○所失竊之上開自用小客車鑰匙
    2支、行動電話1具。(二)於95年 6月17日中午12時許，在新竹
    市○○路24號其父孫新葉所經營「全陽堂健身養生館」之員
    工休息室內，徒手竊取該店員工丙○○置放於該店置物櫃內
    之皮夾一只（內有新臺幣5,000元、駕照1張、身份證及健保
    卡），得手後旋即逃逸。嗣經丙○○調閱監視錄影帶查知上
    情，而報警查獲。
二、案經乙○○、丙○○訴由新竹市警察局第一分局、第二分局
    報告偵辦。
        證  據  並  所  犯  法  條
一、證據：
（一）被告於警詢、檢察官偵查中對上開犯罪事實(一)之自白。
（二）證人即告訴人乙○○於警詢中之證詞、證人即告訴人丙○○於警詢中、檢察官偵查中之證述。
（三）證人即被告之父孫新葉於檢察官偵查中之證述。
（四）新竹市警察局第一分局偵查報告、搜索扣押筆錄、扣押物
      品目錄表、蒐證照片10張、贓物認領保管單2 份、監視器
      翻拍照片2張。
二、所犯法條：按94年2月2日修正，95年7月1日施行之刑法第 2
    條第1 項規定：「行為後法律有變更者，適用行為時之法律
    。但行為後之法律有利於行為人者，適用最有利於行為人之
    法律」，所謂法律有變更，係指實體法而言，即犯罪成立要
    件及其處罰效果之內容作修正或廢止而言，解釋上，有關犯
    罪之法定要件及刑罰之內容，乃至於刑罰之加重減輕事由，
    一旦發生變動，均與法律變更相符。次按修正前刑法第56條
    規定：「連續行為而犯同一之罪名者，以一罪論。但得加重
    其刑至二分之一」，又新修正之刑法第56條則刪除連續犯之
    規定，本件被告前2 次竊盜之行為，均在新刑法施行前，若
    依行為後之法律而論以數罪併罰，將較不利於被告，因此，
    比較新舊法結果，應以修正施行前之刑法第56條連續犯之規
    定較有利於行為人。核被告所為，係犯刑法第320條第1項、
    第321條第1項第2款之竊盜罪嫌。其2次竊盜之時間緊接，觸
    犯同一罪名，顯係出於概括犯意反覆為之，請依修正施行前
    之刑法第56條連續犯之規定論處。其第3 次之竊盜行為，請
    予分論併罰。被告曾受有期徒刑執行完畢， 5年以內再犯本
    件有期徒刑以上之罪，為累犯，請依刑法第47條規定加重其
    刑。
三、依刑事訴訟法第251條第1項提起公訴。
        此  致
臺灣新竹地方法院
中    華    民    國    95    年    10    月    31    日
                              檢 察 官  傅  伊  君
本件證明與原本無異
中    華    民    國    95    年    11    月    3     日
                              書 記 官  江  靜  雲
所犯法條：
刑法第320條第1項：
（普通竊盜罪、竊佔罪）
意圖為自己或第三人不法之所有，而竊取他人之動產者，為竊盜
罪，處5年以下有期徒刑、拘役或5百元以下罰金。
意圖為自己或第三人不法之利益，而竊佔他人之不動產者，依前
項之規定處斷。
前二項之未遂犯罰之。
刑法第321條第1項第2款：
（加重竊盜罪）
犯竊盜罪而有左列情形之一者，處6月以上、5年以下有期徒刑：
一、於夜間侵入住宅或有人居住之建築物、船艦或隱匿其內而犯
    之者。
二、毀越門扇、牆垣或其他安全設備而犯之者。
三、攜帶兇器而犯之者。
四、結夥三人以上而犯之者。
五、乘火災、水災或其他災害之際而犯之者。
六、在車站或埠頭而犯之者。
前項之未遂犯罰之。


司法院資訊處製作；財團法人民間司法改革基金會備份。
